臺灣高雄地方法院民事裁定          100年度司家聲字第391號
聲  請  人  焦文城律師即被繼承人魏銘賢之遺產管理人
上聲請人聲請核定遺產管理人報酬事件，本院裁定如下：
    主  文
聲請人任被繼承人魏銘賢（男，民國○○○年○月○○日生，身
分證統一編號：Ｚ000000000號，民國九十七年九月二
十五日死亡）遺產管理人之報酬核定為新臺幣伍萬元。
程序費用新臺幣壹仟元由被繼承人魏銘賢之遺產負擔。
    理  由
一、本件聲請意旨略以：聲請人前經鈞院以99年度司財管字第11
    0 號民事裁定選任為被繼承人魏銘賢（男，民國○○年○ 月○○
    日生，身分證統一編號：Ｚ000000000號）之遺產管理人，嗣
    依鈞院99年度司家催字第389 號民事裁定為公示催告，並於
    99年9 月11日刊登於中華日報。而被繼承人魏銘賢之遺產經
    向高雄市國稅局查詢，尚遺有分別坐落於高雄市大寮區○○
    ○段482 、483 、483-1 、484 地號土地暨同地段上407 建
    號建物（門牌號碼：高雄市○○區○○街15巷39號10樓）等
    五筆不動產，且上開不動產業經債權人合作金庫商業銀行股
    份有限公司聲請強制執行，現由鈞院民事執行處以100 年度
    司執字第47687 號強制執行事件程序拍賣中，總值計新臺幣
    （下同）1,228,800 元。茲因被繼承人之債權人業已聲請強
    制執行，又無親屬會議可資酌定本件報酬數額，為便於執行
    程序中聲明參與分配，爰依民法第1183條規定及參酌「稽徵
    機關核算99年度執行業務者收入標準」，即律師擔任遺產管
    理人，按標的物財產價值百分之九計算收入，狀請鈞院裁定
    本件遺產管理報酬為110,592 元等語。
二、按「遺產管理人，得請求報酬，其數額由親屬會議按其勞力
    及其與被繼承人之關係酌定之。」、「依本法之規定應開親
    屬會議時，由當事人、法定代理人或其他利害關係人召集之
    。」、「親屬會議不能召開或召開有困難時，依法應經親屬
    會議處理之事項，由有召集權人聲請法院處理之。」，民法
    第1183條、第1129條、第1132條第2 項前段分別定有明文。
三、經查：
  (一)本件被繼承人魏銘賢死亡後，其繼承人等均已拋棄繼承權，
    且未經親屬會議選定遺產管理人，經本院選任聲請人為被繼
    承人之遺產管理人乙節，有聲請人提出之本院99年度司財管
    字第110 號民事裁定暨其確定證明書各1 份附卷可稽，堪信
    為真實。準此，聲請人顯難召開親屬會議酌定其管理遺產之
    報酬，是其本於利害關係人之地位，聲請本院酌定報酬，洵
    屬有據。
  (二)聲請人主張之前揭事實，除上述民事裁定外，另據其提出被
    繼承人之遺產清冊、財政部高雄市國稅局財產歸屬資料清單
    、土地及建物登記謄本、本院99年度司家催字第389 號民事
    裁定、中華日報刊登廣告證明單、本院民事執行處100 年4
    月19日雄院高100 司執維字第47687 號通知等件各1 份為證
    ，堪信為真實。本院審酌：被繼承人遺有坐落於高雄市大寮
    區○○○段482 、483 、483-1 、484 地號土地暨同地段上
    407 建號建物（門牌號碼：高雄市○○區○○街15巷39號10
    樓）等五筆不動產，現由本院民事執行處進行強制執行程序
    ，現值1,228,800 元，有本院民事執行處100 年4 月19日雄
    院高100 司執維字第47687 號通知1 紙附卷可參，其債權人
    合作金庫商業銀行股份有限公司已向本院聲請強制執行；又
    聲請人業已公示催告、登報等管理遺產行為，後續尚有通知
    債權人陳報債權及強制執行程序等其他事項須處理，聲請人
    處理上開事務及後續處理所需時間之久暫、耗費人力之程度
    及各債權人受償權利之保障等一切情狀，認本件遺產管理人
    之報酬以50,000元（含已代墊費用）為適當，爰酌定如主文
    第1 項所示。至稽徵機關核算99年度執行業務者收入標準，
    即律師擔任遺產管理人，按標的物財產價值百分之九計算收
    入，僅供法院斟酌，尚非為據以論酬之依據，併此敘明。
四、末按依法應由關係人（包括聲請人、相對人及其他利害關係
    人）負擔費用者，法院裁定命關係人負擔時，應一併確定其
    數額，非訟事件法第24條第1 項所明定。經核本件聲請事件
    ，應徵之程序費用為1,000 元，依非訟事件法第157 條規定
    ，應由遺產負擔，爰併予確定如主文第2 項所示，附此敘明
    。
五、依非訟事件法第157 條、第24條第1 項，裁定如主文。
六、如對本裁定抗告，須於裁定送達後10日之不變期間內，向本
    院提出抗告狀，並繳納抗告費新臺幣1,000 元。
中    華    民    國    100   年    8     月    26    日
                  家事法庭  司法事務官  任士慧